---
title: "Solucion taller 2"
author: "Jhonatan Smith Garcia"
date: "3/7/2021"
output: html_document
---

# Taller muestreo Estratificado (Taller 2)

 Punto 1: 
 
 Nh = c(500, 1000, 4000)
 nh = c(50,80,160)
 yh = c(40,60,100)
 s2h = c(400,300,100)
 
$\bar{y}_{est} = \sum_{h=1}^H(Nh/N)*\bar{y}_h$ 

Donde:

```{r}
Nh = c(500, 1000, 4000) #Poblacion en cada estrato
N = sum(Nh)  #Poblacion total (un numero, no vector)
y_h = c(40,60,100) #Será el promedio en cada estrato
y_bar_est = sum((Nh/N)*y_h)
y_bar_est
  
```
a) Media poblacional es 87.27273 

b) Para la media poblacional se tiene que:

$\hat{T}_{est}=N*\bar{y}_{est}=\sum^H_{h=1}{N_h*\bar{y}_h}$

```{r}
t_est= sum(N*y_bar_est)
t_est
```


varianza estratificada de la media "Y barra estratificado":

$Var[\bar{y}_{est}]=\frac{1}{N^2}*Var[\bar{y_h}]$ Donde;

$Var[\bar{y_h}]=(1-\frac{n_h}{N_h})*\frac{\sigma^2}{n_h}$

con EE (error estimado)
 
```{r}
nh = c(50,80,160) #Vector con los valores de las muestras n-h
n = sum(nh)

#En este caso dieron la desviacion, se eleva al cuadrado para varianza

s2h = c(400,300,100) #Vector con las desviacion (muestrales)
#Vector con las varianzas se trabaja con este siempre
#s2h = c(5.95,15.25,9.36) #Vector con las varianzas (muestrales)


var_yh_bar= (1-nh/Nh)*s2h/nh #Varianza de Y-Barra para cada estrato

var_y_est = 1/N^2*sum(Nh^2*var_yh_bar) # Varianza media estratificada

var_y_est

ee = sqrt(var_y_est)
ee
```

 Un IC para Media mu estratificada (este es el B, limite del error estimado) =
 
```{r}
B1 = 2*ee 
B1
IC1 = c(y_bar_est-B1,y_bar_est+B1)
IC1 #ESTE ES UN IC APROXIMADAMENTE DEL 95%
```
 Varianza total poblacional estratificado:
 
 $Var[\hat{t}_{est}]=\sum{N_h^2*Var[\bar{y}_{h}}]$
 
```{r}
var_t_est = sum(Nh^2*var_yh_bar)
var_t_est
#ERROR DE ESTIMACION ES RAIZ DE LA VARIANZA CALCULADA
ee = sqrt(var_t_est)
ee
```
  Calculando el IC con el EE se tiene que:
  
```{r}
B1 = 2*ee
B1
IC1 = c(t_est-B1,t_est+B1)
IC1
```

# Ejercicio 2

n=210
Nh =c(1000,2000,5000)
s2h = c(225,81,36)

usando la afijacion igual, se tendria que se divide sobre el numero de estratos, asi:

 *Afijacion igual*

```{r}
 wh = 1/3
n = 210
Nh =c(1000,2000,5000)
s2h = c(225,81,36)

# La afijacion optima será simplemente
afijacion_Igual = n*wh
afijacion_Igual
```
70 para cada estrato.

 *Afijacion Proporcional*

*Porpocional al tamaño del estrato*

$ w_h= \frac{N_h}{\sum(N_h)}$ 

```{r}
Nh =c(1000,2000,5000)
w_h_proporcional = (Nh)/(sum(Nh))
afijacion_proporcional = n*w_h_proporcional
afijacion_proporcional
```

*Afijacion Optima de Neyman (Costos iguales)*

```{r}
s2h = c(225,81,36)
sh = sqrt(s2h)
wh_optima_costo_igual = (Nh*sh)/(sum(Nh*sh))
wh_optima_costo_igual
afijacion_optima_costo_igual = n*wh_optima_costo_igual
afijacion_optima_costo_igual
```

# Punto 3.

```{r}
Nh = c(65,42,93,25)
nh = c(14,9,21,6)
cuentas_morosas = c(4,2,8,1)
ph = cuentas_morosas/nh
ph
```
$\hat{P}_{est}=\sum^H_{h=1}\frac{N_h}{N}*p_h$

ademas;

$\hat{A}_{est}=N*\hat{P}_{est}$

```{r}
N = sum(Nh)
p_est = sum((Nh/N)*ph)
p_est
A_est = N*p_est
```
El 30% de los clientes tienen deudas morosas


Varianza proporcion estratificada y el IC de aprox 95%

```{r}
#Recuerde que varianza proporcion esta dada por:

var_ph = ph*(1-ph)/(nh-1)*(Nh-nh)/Nh

qh = 1-ph

var_ph = (1 - nh/Nh)*ph*qh/(nh-1)

#var_ph = c(0.002548,0.006113,0.003704)

var_p_est = 1/N^2*sum(Nh^2*var_ph)
var_p_est

```
```{r}
ee = sqrt(var_p_est)
ee

B = ee*2
B
```
ee es el limite del error estimado, que en este caso es de 0.009223807.

Ahora, B para calcular el IC de aprox 95 es 0.01844761

Ahora, un IC de apro 95% es:

```{r}
IC_P_est = c(p_est-B,p_est+B)
IC_P_est
```
# Punto 4.

sh = c(36,25,9)
Nh = c(132,92,27)
n = 300

*Afijacion de Neyman para costos iguales*

```{r}
sh = c(36,25,9)
Nh = c(132,92,27)
n = 300
wh_optima_costo_igual = (Nh*sh)/(sum(Nh*sh))
wh_optima_costo_igual
afijacion_optima_costo_igual = n*wh_optima_costo_igual
afijacion_optima_costo_igual
```
# Punto 5.

Se pide el numero total de horas perdidas. Para ello, se tiene

```{r}
obreros = c(8,24,0,0,16,32,6,0,16,7,4,4,9,5,8,18,2,0)
tecnicos = c(4,0,8,3,1,5,24,12,2,8)
admin =c(1,8)
sh = c(36,25,9)
Nh = c(132,92,27)
N = sum(Nh)
```

Con estos datos muestrales, se tiene que: 

```{r}
n1 =length(obreros)
n2 = length(tecnicos)
n3 = length(admin)
nh = c(n1,n2,n3)
n = sum(nh)
```

Para el total, necesito el promedio de cada muestra. 

```{r}
y_h = c(mean(obreros),mean(tecnicos),mean(admin)) # Media en cada estrato.
```


```{r}
N = sum(Nh)  #Poblacion total (un numero, no vector)
y_bar_est = sum((Nh/N)*y_h)
y_bar_est
```

Finalmente, el calculo del total será:

```{r}
t_est= sum(N*y_bar_est)
t_est
```
*Calculo varianza (Sigma cuadrado)*

Necesito a sigma cuadrado, calculando la muestral, se tiene que

```{r}


```


```{r}
varianzaMediasEnCadaEstrato <- function(Nh, nh, s2h){
  Varhaty <- (1- nh/Nh)*s2h/nh
  return(Varhaty)
}
```

```{r}
prueba_1 = varianzaMediasEnCadaEstrato(Nh,nh,s2h)
x = sum(Nh^2*prueba_1)
x

```

```{r}
s2h = c(var(obreros), var(tecnicos), var(admin))

var_yh_bar= (1-nh/Nh)*s2h/nh #Varianza de Y-Barra para cada estrato

var_t_est = sum(Nh^2*var_yh_bar)
var_t_est
#ERROR DE ESTIMACION ES RAIZ DE LA VARIANZA CALCULADA
ee = sqrt(var_t_est)
2*ee
```

#Punto 6


```{r}
ch =c(9,25,36)
s2h =c(2.25,3.24,3.24)
Nh = c(112,68,39)
```

Recordemos que, por teoria siempre se tiene que

$B=2*\sqrt{Var[\bar{y}_{est}]}$

Por tanto, en el ejercicio se tiene que 
 
 $Var[\bar{y}_{est}]=0.1$
 
 Primero se calcula la afijacion de la muestra wh para el caso de costos diferentes:
 
```{r}

# ESTA FORMULA SE REEMPLAZA TAMAÑO n
sh = sqrt(s2h)
numerador = (Nh*sh)/(sqrt(ch))
denominador = sum((Nh*sh)/(sqrt(ch)))
wh_optmina_muestra = numerador/denominador #Afijacion de la muestra para costos difts


```

Ahora, se tiene que el tamaño de la muestra estará dado por:

```{r}
wh = wh_optmina_muestra
Nh = c(112,68,39) #Total cd estrato
N = sum(Nh) # Total poblacional
D = 0.1 # D es igual a la varianza de ybar o tmbien B^2/Z^2
n = sum(((Nh^2*s2h)/wh))/(N^2*D+sum(Nh*s2h))
n # Este es el tamaño de la muestra a tomar
```
Ahora, la muestra se debde tomar de la sgt manera

```{r}
ceiling(n*wh)
```

# Punto 7



```{r}
Nh = c(55,80,64)
N = sum(Nh)
n = 50
nh =c(14,20,16)

itinerario_1 = c(80,92,68,85,72,87,85,91,90,81,62,79,61,83)
itinerario_2 =c(85,82,48,75,53,73,65,78,49,69,72,81,53,59,68,52,71,61,59,42)
itinerario_3 =c(42,32,36,31,65,29,43,19,53,14,61,31,42,30,39,32)
```

a) Promedio y limite del error:

```{r}

y_h= c(mean(itinerario_1),mean(itinerario_2),mean(itinerario_3))
y_bar_est = sum((Nh/N)*y_h)
y_bar_est

```
Nota promedio es de 60.10194 de los estudiantes de sexto grado. 

*Calculo limite del error estimado*

Recuerde que el limite del error estimado es

LEE1 = qt(1-alpha-medios,n)*sqrt(varianza) o tambien de una Z

Para este caso; el limite del error se aproxima con una Z debido a que n>30

```{r}
#LEE1 = qnorm(0.975)*sqrt(varianza_y_barra_estratificado)
```

Pero todavia no tengo la varianza de y barra estratificado:

```{r}
var_yh_bar= (1-nh/Nh)*s2h/nh #Varianza de Y-Barra para cada estrato

var_y_est = 1/N^2*sum(Nh^2*var_yh_bar) # Varianza media estratificada

var_y_est
```
```{r}
LEE1 = 2*sqrt(var_y_est)
LEE1
```
Luego, un IC para la nota promedio al 95% de confianza es:

```{r}
c(y_bar_est-LEE1,y_bar_est+LEE1)
```
b) Comparar promedio itinerario 1 y 2

```{r}
Nh/N*y_h
y_h
```
c) Use afijacion optima de Neyman

```{r}
s2h = c(var(itinerario_1),var(itinerario_2),var(itinerario_3))
sh = sqrt(s2h)
wh_optima_costo_igual = (Nh*sh)/(sum(Nh*sh))
n= 50
afijacion_n = n*wh_optima_costo_igual
ceiling(afijacion_n)
```

d) calcular tamaño de muestra necesario para un LEE 4 puntps y usando afijacion proporcional. 

```{r}
w_h_proporcional = (Nh)/(sum(Nh)) # Afijacion proporcional
```

```{r}
#LEE = B = 2*sqrt(varianza)=4, esto lo piden
B= 4
Z = qnorm(1-0.025)
wh = w_h_proporcional#Aqui va la afijacion de la muestra
D = B^2/Z^2 # D es igual a la varianza de ybar o tmbien B^2/Z^2
n = sum(((Nh^2*s2h)/wh))/(N^2*D+sum(Nh*s2h))
n
asignacion = wh*n
ceiling(asignacion)

```
e) Use afijacion de Neyman

```{r}
wh_optima_costo_igual = (Nh*sh)/(sum(Nh*sh))

```

```{r}
#LEE = B = 2*sqrt(varianza)=4, esto lo piden
B= 4 #Limite del error
Z = qnorm(1-0.025) #Una z al 95
wh =wh_optima_costo_igual#Aqui va la afijacion de la muestra
D = B^2/Z^2 # D es igual a la varianza de ybar o tmbien B^2/Z^2
n = sum(((Nh^2*s2h)/wh))/(N^2*D+sum(Nh*s2h))
n
asignacion = wh*n
ceiling(asignacion)

```

# Punto 8

```{r}

Nh = c(86,72,52,30)
nh = c(14,12,9,5)
N = sum(Nh)
n = sum(nh)
estrato_1 = c(97,42,25,105,27,45,53,67,125,92,86,43,59,21)
estrato_2 = c(125,67,256,310,220,142,155,96,47,236,352,190)
estrato_3 = c(142,310,495,320,196,256,440,510,396)
estrato_4 = c(167,220,780,655,540)

```

*a) Total acres plantados con LEE *



Pero para usar este codigo, necesito la media estratificada.

```{r}
y_h = c(mean(estrato_1),mean(estrato_2),mean(estrato_3),mean(estrato_4)) #Será el promedio en cada estrato
y_bar_est = sum((Nh/N)*y_h)
y_bar_est
```

```{r}
t_est= sum(N*y_bar_est)
t_est
```
El limite del error B estará dado por 


```{r}
s2h = c(var(estrato_1),var(estrato_2),var(estrato_3),var(estrato_4)) #varianza
sh = sqrt(s2h)
var_yh_bar= (1-nh/Nh)*s2h/nh #Varianza de Y-Barra para cada estrato

var_y_est = 1/N^2*sum(Nh^2*var_yh_bar) # Varianza media estratificada

var_y_est
```



```{r}
Z = qnorm(0.975)
var_t_est = sum(Nh^2*var_yh_bar)
var_t_est
B =  2*sqrt(var_t_est)
B
```

```{r}
B= 5000 #Limite del error  B = 2*raiz varianza=5000
Z = 2 #qnorm(0.975)

wh_optima_costo_igual = (Nh*sh)/(sum(Nh*sh)) #Neyman
wh = wh_optima_costo_igual #Aqui va la afijacion de la muestra

D = B^2/(Z^2*N^2) # D es igual a la varianza de ybar o tmbien B^2/(Z^2*N^2) cuando se calcula el total poblacional
tamaño_n = sum(((Nh^2*s2h)/wh))/(N^2*D+sum(Nh*s2h))
tamaño_n
asignacion = wh*tamaño_n
ceiling(asignacion)
```
# punto 9

hombres = 43

Para hombres variacion de 5 a 20

mujeres = 96-43

para mujeres amplitud de variacion de 3 a 14
N = hombres+mujeres
costos iguales
LEE = 1= B

*tamaño de muestra*

```{r}
N= 96
Nh = c(43,53) 
sigma1 = (20-5)/6 #varianza hombres NO SABEMOS POR QUE PUTAS
sigma2= (14-3)/6 #Varianza mujeres
sh = c(sigma1,sigma2)
s2h = sh^2
```

Ahora...

```{r}

wh_optima_costo_igual = (Nh*sh)/(sum(Nh*sh)) #Neyman


B= 1 #Limite del error
wh = wh_optima_costo_igual #Aqui va la afijacion de la muestra
D = B^2/(Z^2) # D es igual a la varianza de ybar estratificado

#OJO: D ES IGUALA B^2/Z^2 NE GENERAL PERO, PARA CALCULAR EL **TOTAL** POBLACIONAL, SE USA LA EXPRESION DE D = B^2/(Z^2* #N^2) dividido sobre N cuadrado

n_optimo = sum(((Nh^2*s2h)/wh))/(N^2*D+sum(Nh*s2h))
n_optimo
asignacion = wh*n_optimo
asignacion





```

# Ejercicio 10

Estrato 1: Personas ciudad que lo usan
Estrato 2: Personas ciudad que NO lo usan
Estrato 3: Personas alrededores lo usan
Estrato 4: Personas alrededores NO lo usan
C = c(4,8) #Costos de muestreo zona urbana y rural

# Se dice que el 90% de los usuarios actualoes lo va a usar
# Se dice que el 50% NO usuarios lo va a usar.

Usuarios_Estratos=c(97,43,145,68)

personas_urbanos=c(97,43)
personas_rural = c(145,68)

proporcion_urbana= 97/sum(personas_urbanos) #Proporcion pers urban. Asisten
proporcion_rural= 145/sum(personas_rural) #Proporcion, rural, asisten

ph = c(proporcion_urbana,proporcion_rural) *Proporcion de asistentes por estratos*

qh = 1-ph

```{r}
Usuarios_Estratos=c(97,43,145,68)

personas_urbanos=c(97,43)
personas_rural = c(145,68)

proporcion_urbana=97/sum(personas_urbanos) #Proporcion pers urban. Asisten
proporcion_rural=145/sum(personas_rural) #Proporcion, rural,  asisten

ph = c(proporcion_urbana,proporcion_rural) #Proporcion asistentes

qh = 1-ph
```

Calculemos su varianza:

```{r}
nh = 
varianza = ph*qh/(nh-1)*(Nh-nh)/(N)

N = sum(Usuarios_Estratos)
Nh = Usuarios_Estratos
p_est = sum((Nh/N)*ph)
var_p_est = 1/N^2*sum(Nh^2*varianza)
```

a) #Sea B = 0.05, halle tamaño n y afijacion necesaria

```{r}
B= 0.05 #Limite del error
Z = qnorm(0.975)
s2h = var_p_est #Sigma cuadrado sacado de la mmuestra


# ESTA FORMULA SE REEMPLAZA TAMAÑO n

ch = c(4,8)
sh = sqrt(s2h)
numerador = (Nh*sh)/(sqrt(ch))
denominador = sum((Nh*sh)/(sqrt(ch)))
wh_optmina_muestra = numerador/denominador



wh = wh_optmina_muestra #Aqui va la afijacion de la muestra
D = B^2/(Z^2) # D es igual a la varianza de ybar estratificado


#OJO: D ES IGUALA B^2/Z^2 NE GENERAL PERO, PARA CALCULAR EL **TOTAL** POBLACIONAL, SE USA LA EXPRESION DE D = B^2/(Z^2* #N^2) dividido sobre N cuadrado

n_optimo = sum(((Nh^2*s2h)/wh))/(N^2*D+sum(Nh*s2h))
n_optimo
asignacion = wh*n_optimo
asignacion
```

b) Proporcion #*PENDIENTE NO LO SUPER HACER*#

```{r}

ph = c(0.87,0.93,0.6,0.53)
p_est = sum((Nh/N)*ph)
A_est = N*p_est
p_est
A_est

```
Limite del error: 

```{r}
#Calculo de varianzas nuevas
qh = 1-ph
#Recuerde que varianza proporcion esta dada por:
#p*(1-p)/(n-1)*(N-n)/N
var_ph = ph*qh

var_p_est = 1/N^2*sum(Nh^2*var_ph)
var_p_est

B=2*sqrt(var_p_est)
B

```

28) *Proporcion de niños aguevados utilizaran instalaciones*


Datos: 

```{r}
Nh = c(97,43,145,68) # UsanUrbano,UsanRural, NoUrbano,NoRural
nh = c(39,17,69,33)
ph = c(0.87,0.93,0.6,0.53)
qh = 1-ph
usuarios_usar = c(97,43)
usuarios_no = c(145,68)
N = sum(Nh)
n = sum(nh)
```

Calculo de la proporcion segun MAE:

```{r}
ph_1 = c(0.87,0.93) #Lo usan
p_est = sum((usuarios_usar/N)*ph_1) 
p_est

```
Calculo de la varianza proporcional estratificada:

```{r}
var_ph = (1 - nh/Nh)*ph*qh/(nh-1)
var_p_est = 1/N^2*sum(Nh^2*var_ph)
var_p_est
ee = sqrt(var_p_est)
```
El IC de aprox 95% 

```{r}
B = 2*ee
#B = 0.05
IC = c(p_est-B,p_est+B)
IC
```
C) Si señor. 

D) Tamaño de la muestra con: 

B = 0.01
```{r}

B= 0.01 #Limite del error
Z = qnorm(0.975)
s2h = var_ph #Sigma cuadrado sacado de la mmuestra
w_h_proporcional = (Nh)/(sum(Nh))
wh = w_h_proporcional #Aqui va la afijacion de la muestra
N = sum(Nh) # Total poblacional
D = B^2/(Z^2)  # D es igual a la varianza de ybar estratificado


#OJO: D ES IGUALA B^2/Z^2 NE GENERAL PERO, PARA CALCULAR EL **TOTAL** POBLACIONAL, SE USA LA EXPRESION DE D = B^2/(Z^2* #N^2) dividido sobre N cuadrado

n_optimo = sum(((Nh^2*s2h)/wh))/(N^2*D+sum(Nh*s2h))
n_optimo
asignacion = wh*n_optimo
asignacion
ceiling(asignacion)
```


27) 

Estratifique teniendo en cuenta la vble "numero de niños por minicipio" y arme la tabla de frecuencias y raices acumuladas.

Q= raiz maxima/H <- estratificacion de Q, 2Q,..., (H-1)Q

Finalmente, se seleccionan una MAE de tamaño 20 de 100, se construyen los estratos deseados (2, edad y estududia o no) y se lo maman. 


26) 

B=0.05=1.644854*sqrt(var(p_est))

sqrt(var(p_est))=0.05/1.644854=0.03039783

var(p_est)=0.0009240281

Se aplica formula de muestreo sistemaatico lineal  para tamaño muestral de n. En esta formula se conoce a la varianza
poblacional (en este ejemplo), al total poblacional, a D y faltaria hacer el muestreo para calcular la proporcion de p y q.

Usando muestreo sistematico lineal, se llega a que:

```{r}

N= 20000
#K = N/n #Conozco y tengo la lista de estudiantes. Se selcciona uno de cada 50
K = 35
n= N/K
n
floor(n)

```
#Preguntar Raul

Asi se distribuye la asignacion de la muestra. 

```{r}

Nh = c(5000,2000,1000,4000)
n=500
wh = Nh/sum(Nh)
ceiling(n*wh)

```
# Ejercicio 25)

Proporcion personas Si reciclaron

DE TODOS LOS ENCUESTADOS, PROPORCIONES

```{r}

Nh = c(340,340,340)
N= sum(Nh)

ph = c(214/340,249/340,261/340) # Proporcion SI reciclan
p_est = sum((Nh/N)*ph) 
p_est

# wh = 0.33= Nh/N afijiacion proporcional y recuerde que wh=Nh/N



```
```{r}

Ah = c(724,284,12)
n = sum(Ah)

ph = 724/n # si reciclan
ph_1 = 284/n # No reciclan
ph_2  = 12/n # Valen verga

ph = Ah/n # Recicla, No reciclan, N-N


```

B) 


```{r}
ph = c(214/340,249/340,261/340)
ph
```
En efecto, los valores aumentan a medida que nos movemos de estrato. Y hay una diferencia entre el primer y tercer estrato es de 0.1382353 (casi 14%)

C) Si cambia pero no significativamente. 

D) 

Forma 1:

```{r}
ah1 = c(85,101,94)
ph1 = ah1/280 # Prop rta 1 por estrato que si
p_est1 = sum((ah1/340)*ph) 

ah2 = c(126,124,161)
ph2 = ah2/411 #Prop rta 2 por estrato que si
p_est2 = sum((ah2/340)*ph) 
#p_est = sum((1/3)*ph) 

p_est1+p_est2

```

Forma 2: ESTA ES LA CORRECTA!! OJO

```{r}

a = c(85+126,101+124,94+162)
n = 340
ph_s = a/n
ph_s


p_est = (1/3)*sum(ph_s) 
p_est

```

21) *Proporcion poblacional han trabajado un chingo*


Datos:

Forma 1: Usando a Nh/N de la tabla

```{r}

ph = c(0.687,0.824,0.782) # Propo. Estratos que Si trabajan como uribe

Nh = c(417+913,29+136,240+860)
N = sum(Nh)
p_est = sum((Nh/N)*ph) 
p_est

```


Forma 2: 

Usando el Nh/N como el sgt vector

```{r}

ph = c(0.687,0.824,0.782) # Propo. Estratos que Si trabajan como uribe

wh = c(0.5,0.1,0.4)

#Recuerde wh=Nh/N y estos datos los dan

p_est = sum((wh)*ph) 
p_est

```

En ambos casos, aprox el 74% bla bla bla


Ahora, establezcamos el LEE 

```{r}

qh = 1-ph


var_ph = ph*qh/(Nh-1)*(N-Nh)/(N) #Varianza cada estrato, se calcula de esta manera porque estoy trabajando con toda la poblac.


var_ph

var_p_est = 1/N^2*sum(Nh^2*var_ph)

B = 2*sqrt(var_p_est)
B

```
Este es el IC para ese mierdero

```{r}

p_est-B

p_est+B


```


22) Promedio Poblacional 

REVISAR NUEVAMENTE, OJO Wh

# PREGUNTAR EN ASESORIA PUNTO B.

```{r}

yh = c(7.63,7.74,6.55)
nh = c(1347,163,1095)
sh = c(0.15,0.35,0.11)
s2h = sh^2
n = sum(nh)

```


Calculo del promedio

```{r}

wh = c(0.5,0.1,0.4) #Afijacion poblacional, este caso, 50,10 y 40% respectivamente

y_bar_est = sum((wh)*yh)
y_bar_est

```

Calculemos la varianza de Y_MAE asumiendo que n es muy grande

```{r}

# Formula varianza pero com n es grande entonce
#var_yh_bar= (1-nh/Nh)*s2h/nh

var_yh_bar= 1*s2h/nh

var_y_est = sum((wh)^2*var_yh_bar) # Varianza media estratificada

var_y_est

```

```{r}
B = 2*sqrt(var_y_est)
B
```

20)

a) Proporcion administradores les gusta normativa:

Datos:

```{r}
Nh = c(300,500)
N = sum(Nh)
nh = c(100,100)
n = 200
```

Calculemos la proporcion.

A)

```{r}
Nh = c(300,500)
N =800

ph1 = c(70/100) #Prop admin gta norma

p1_est = sum((Nh/N)*ph1) #Propo trabas estr les gusta
p1_est

```

B:

```{r}
Nh = c(300,500)
N =800

ph = c(70/100,66/100) #Prop trab gusta

p2_est = sum((Nh/N)*ph) #Propo trabas estr les gusta
p2_est

```

C:

```{r}

Nh = c(300,500)
N =800

ph3 = c(7/100,20/100) #Num Mujeres no gta norma

p3_est = sum((Nh/N)*ph3) #Propo mjres estrt no gta norma
p3_est

```
Entonces el #TOtal de mujeres no gta norma será

```{r}

p3_est*N

```
19) 

Datos:

N = 1000

ph1 = 0.8 de los llamados, este era %Censado
qh1 = 1-ph1 de los llamados, no censados

nh = c(80,20) # Tamaño muestras Electores, no elec
n = sum(nh)
ph = c(60/100,8/20) #Proporcion a favor se anexan

```{r}

N = 1000

ph1 = 0.8 # de los llamados, este era %Censado
qh1 = 1-ph1 # de los llamados, no censados

nh = c(80,20) # Tamaño muestras Electores, no elec
n = sum(nh)
ph = c(60/80,8/20) #Proporcion a favor se anexan


```

Calculo proporcion 

```{r}
#Nh/N=wh

wh = c(.8,.2)

p_est = sum((wh)*ph) 
p_est
```
Calculo de la varianza

```{r}
N=1000
Nh = c(800,200)
qh = 1-ph
var_ph = (1 - nh/Nh)*ph*qh/(nh-1) #Varianza cd ph

var_p_est = 1/N^2*sum(Nh^2*var_ph) # Varianza estimador


B = 2*sqrt(var_p_est)
B
```

18) 

Datos Primer muestreo:

```{r}
k = 10
n_prima_h = c(84,57)
# k= N/n_prima
Nh = k*n_prima_h
Nh
N=sum(Nh)
n_prima = sum(n_prima_h)
n_prima

```

Datos segundo muestreo:

```{r}
nh= c(11,12)

profe1 = c(122,88,65,55,79,79,40,75,32,428,110)

profe2 = c(452,131,996,50,106,106,506,371,108,298,128,280)

yh = c(mean(profe1),mean(profe2))
yh


```


```{r}

wh_prima= n_prima_h/n_prima
wh_prima
y_bar_mdest = sum(wh_prima*yh)
y_bar_mdest #Media MAE de MDEST

```
Varianza para MDEST:

```{r}

s2h = c(var(profe1),var(profe2))

var_y_bar_mdest = sum(wh_prima^2*s2h/nh)+sum((wh_prima*(yh-y_bar_mdest)^2)/n_prima)
var_y_bar_mdest

B = 2*sqrt(var_y_bar_mdest)
B
```


```{r}
var_y_bar_mdest = (n_prima/(n_prima-1))*sum(((wh_prima)^2 - wh_prima/n_prima)*s2h/nh+(wh_prima*(yh-y_bar_mdest)^2)/(n_prima))
var_y_bar_mdest
```

EL IC seria 
```{r}
y_bar_mdest- 75.50602
y_bar_mdest+ 75.50602
```

17) 












