---
title: "**Trabajo 2**"
author:
- "**Jhonatan Smith Garcia Muñoz**"
- "**1039705595**"
- "**Natalia Valencia Nuñez**"
- "**1006502467**"
date: "**Enero 2021**"
output: pdf_document
geometry: "left=2cm,right=1.5cm,top=1.5cm,bottom=1cm"
---

```{r setup, include=FALSE}
knitr::opts_chunk$set(echo = TRUE)
```


**Preparacion de los datos**

Se utiliza la cedula de jhonatan smith garcia.


$$\right\ulcorner_{\alpha}\right\ulcorner$$


```{r}
base <- read.table(file.choose(), header=T)
```

```{r}
genera <- function(cedula){
set.seed(cedula)
data <- base[sample(1:2000,120),]
data
}
df = genera(1039705595)
```

```{r}
df[,4] <- as.factor(df[,4])
df[,5] <- as.factor(df[,5])
```

**1.**

Se tiene la creencia de que la ESTATURA media de los estudiantes es inferior a 170 cms. ¿Es esto cierto? Justifique su respuesta.

Para identificar que tan cierto es el problema, se empieza por analizar la media de los datos y ver siquiera si tiene sentido dicha hipotesis. 

```{r}
attach(df)
mean(ESTATURA)
```

AL analizar la media de los datos, se tiene el resultado anterior. 

¿Los datos se distribuyen de manera normal?

```{r}
shapiro.test(ESTATURA)
```
$H_0:$ Datos normales vs $H_1:$ Datos NO normales.

Dado el valor p, donde es mayor que un nivel de significancia dado, por tanto NO se rechaza la hipotesis nula y se concluye que los datos distribuyen normal. 

Para realiazr dicho procedimiento, se plantea la prueba de hipotesis donde $H_0: \mu=170$ vs $H_1: \mu\leq170$

```{r}
t.test(x = ESTATURA, alternative = "less", mu = 170, conf.level = 0.95 )
```

Con esto, se tiene que el valor P segun la prueba dada es de 0.3718 y por tanto NO se rechaza la hipotesis nula y se concluye que en efecto la estatura de los estudiantes es de 170 y no menor. Con un nivel de confianza del 95%.


**2**
¿Puede afirmarse que la MASA promedio de los Hombres es superior a la de las Mujeres? Justifique su respuesta

Para verificar la afirmacion, primero observemos la proporcion de hombres.

Siguiendo con el analisis anterior se debe comprobar normalidad en las masas para hombres y mujeres. 

```{r}


mean(df$MASA[df$SEXO=="Hombre"]) # Media de los hombres

mean(df$MASA[df$SEXO=="Mujer"]) # Media masa mujeres


```

En un principio, parece haber cierta diferencia de medias. Verificando normalidad.

```{r}
shapiro.test(df$MASA[df$SEXO=="Hombre"]) # Para hombres
```
Se concluye datos normales a un nivel de significancia del 0.95

```{r}
shapiro.test(df$MASA[df$SEXO=="Mujer"]) # Para mujeres
```


Se concluyen datos normales a un nivel de significancia del 0.95

Ahora, respecto a la pregunta problema:

```{r}
t.test(x = df$MASA[df$SEXO=="Hombre"], y = df$MASA[df$SEXO=="Mujer"], alternative = "greater")
```
Planteado el juego de hipotesis siguiente; donde mu1 es la media de los hombres y mu2 la media de las mujeres:

$H_1:\mu_2=\mu_1$ 

$H_0:\mu_2\leq\mu_1$ 

Y teniendo en cuenta el resultado del valor-p, no se rechaza la hipotesis nula y se concluye a un nivel de confianza del 95% que la masa promedio de los hombres es mayor a la de las mujeres. 




```{r}
summary(SEXO)
```
```{r}
# Por tanto se tienen segun estimacion puntual

p1<-61/120 # Porcentaje hombres
p1
p2<-59/120 # Porcentaje de mujeres
p2


```

En ambos casos, la muestra es grande. Se realiza la siguiente prueba de hipotesis dado teorema del limite central. 

$H_0:\hat{p}_1=0.52$ vs $H_1:\hat{p}_1\geq0.52$

Esto, segun la prueba de Wald:

$$z=\frac{\hat{p}-p_{0}}{\sqrt{\frac{p_{0}\left(1-p_{0}\right)}{n}}}$$

```{r}
z <- (p1 - 0.52) / sqrt(0.52 * (1 - 0.90) / 120)
z  # Para obtener el valor del estadístico
```
Para obtener el valor-P de la prueba debemos tener en cuenta el sentido en la hipótesis alternativa, que es H1<0.52 por esa razón el valor-P será P(Z<z):

```{r}
pnorm(q=z, lower.tail=TRUE) 
```
Se tiene que el valor p es mayor que un nivel de significancia del 0.95 por tanto no se rechaza la hipotesis nula y por tanto no se puede concluir que la proporcion de hombres sea mayor al 52% con una confianza del 95%.

**4**
Un investigador afirma que la proporción de estudiantes que proviene de cada una de las 6 ciudades es la misma. ¿Es cierta esta afirmación? 

```{r}
summary(CIUDAD)

```

Al analizar las proporciones, se tiene lo siguiente:

```{r}
# Proporciones por orden de ciudad dado el summary anterior
Ar = 20/120 
br = 26/120
bt = 18/120
cl = 17/120
ct <- 21/120
md <- 18/120
```

H0: Ar=br=..=md vs H1: Alguna de ellas diferente

```{r}
prop.test(x = c(20,26,18,17,21,18), n = c(120,120,120,120,120,120),  )
```

Dado el p-valor No se rechaza la hipotesis nula y se concluye que las proporciones son iguales.

