---
title: "Punto b y c"
author: "Jhonatan Smith Garcia"
date: "2023-03-15"
output: html_document
---

```{r setup, include=FALSE}
knitr::opts_chunk$set(echo = TRUE)
```

# Definiendo tpx con perks

```{r}

muxt.pe1 = function(t,x,pars){
  
  a1 = pars[1]
  a2 = pars[2]
  a3 = pars[3]
  m = (a1+a2*exp(a3*(x+t)))/(1+a2*exp(a3*(x+t)))
  
}

# Definicion tpx

tpx.pe1 = function(t,x,pars){
  a1 = pars[1]
  a2 = pars[2]
  a3 = pars[3]
  g = (1-a1)/a3
  v = exp(-a1*t)*((a2*exp(a3*x)+1)/(a2*exp(a3*(x+t))+1))^g
return(v)}

# Parametros para la perks 1

pars = c(0.00025748 ,0.00002553 ,0.10128397)

# calculos 

t = 20
x = 30
```



# Solucion b)


Se tiene los valoresde $tPx$ y $tP^{\theta}x$ hallados en el inciso anterior se ha de encontrar los respectivos $\stackrel{e}{x}_x$ y  $\stackrel{\circ}{e}_{x_1^s}$


De esto, se sabe que por definicion, los valores esperados son tal que:

$$
\stackrel{\circ}{e}_{x_i}=\int_0^{110-30}{ }_t p_x d t
$$

$$
\stackrel{\circ}{e}_{x_i}=\int_0^{110-30}{ }_t p^\theta_x d t
$$


```{r}
t =20
x = 30
f <- function(t)
  {tpx.pe1(t,x,pars)}
pars = c(0.00025748 ,0.00002553 ,0.10128397)
(integrate(f, lower = 0, upper = 80)$value)
```

```{r}

f <- function(t)
  {tpx.pe1(t,x,pars)^(1.2)}
(integrate(f, lower = 0, upper = 80)$value)

```
De esta manera, se tiene que los valores son:

$$
\begin{gathered}
\stackrel{\circ}{e}_x= 46.61603 \\
\stackrel{\circ}{e}_{x_1^s}=44.74436
\end{gathered}
$$
Entonces, reemplazando en la ecuacion: 

Despejando $p$ se obtiene:


$$
p = 1 - \frac{\stackrel{e}{x}{x_1^s}}{\stackrel{e}{x}{x_1}}
$$

```{r}
P = 1 - (44.74436)/46.61603
P


```
Por lo tanto el porcetanje en que se reduce la esperanza de vida de $(x_1)$ con respecto a la vida ($x_1^s$) 4.015 % aproximadamente. 

*Solucion:*

c) 

Sea A = $P(T(x)>S$, entonces por TPT (Teorema probabilidad total), se puede ver que:

$$
\begin{aligned}
P(A) & =\int_0^{w-x} P(T(x)>S \mid T(x)=t)_t p_x \mu_{x+t} d t \\
& =\int_0^{w-x} P(S>t)_t p_x \mu_{x+t} d t
\end{aligned}
$$
 Dado que 
 
$$
P(S>t)=e^{-t / e_x}
$$
 Entonces:
 
 $$
\int_0^{w-x} e^{-t / \grave{e}_x} t p_x \mu_{x+t} d t
$$

Pero como se vio en el ejercicio anterior, dichas integrales se tienen y es 46.61603 entonces ha de reemplazarse en dicha formula de tal manera que:

$$
P(A)=\int_0^{110-30} e^{-t / 46.61603}{ }_t p_x \mu_{x+t} d t
$$



```{r}

PA = function(t)
{exp(-t/46.61603)*tpx.pe1(t,x,pars)*muxt.pe1(t,x,pars)}
(integrate(PA,lower=0,upper=80)$value)
```


En consecuencia, la probabilidad pedida del evento es:

$$

P(A) = 0.3828208
$$











